臺灣臺中地方法院刑事裁定　　　　　　　96年度撤緩字第58號
聲　請　人　臺灣臺中地方法院檢察署檢察官
受　刑　人　甲○○
　　　　　　　　　　國民
上列受刑人因違反槍砲彈藥刀械管制條例案件，經檢察官聲請撤
銷緩刑（96年度執聲字第635號），本院裁定如下：
    主    文
聲請駁回。
    理    由
一、聲請意旨略稱：受刑人甲○○因槍砲彈藥刀械管制條例案件
    ，前經本院於民國93年 1月28日以92年度訴字第2746號刑事
    判決判處有期徒刑1年2月，併科罰金新臺幣5萬元，緩刑4年
    ，並於同年 2月23日確定在案。惟受刑人於緩刑期間內之95
    年12月10日，復因公共危險案件，經本院於96年1月3日以96
    年度中交簡字第20號刑事簡易判決判處有期徒刑 4月，嗣於
    同年2月5日確定在案；另尚有酒醉駕車公共危險案件經本院
    判處拘役59日，現另有妨害自由案件，由臺灣臺中地方法院
    檢察署檢察官偵查後提起公訴，經本院以95年易字第3109號
    審理中，其於緩刑期間內一再犯案，原緩刑之宣告，顯無法
    收矯治懲儆之效，而有執行刑罰之必要，核受刑人所為，已
    合於刑法第75條之1第 1項第2款及刑法施行法第6條之1之規
    定，爰依刑事訴訟法第476 條之規定聲請撤銷上開緩刑宣告
    等語。
二、按刑法於94年2月2日修正公布，並於95年7月1日施行。而關
    於緩刑之撤銷，修正前刑法第75條規定：「受緩刑之宣告而
    有左列情形之一者，撤銷其宣告：一、緩刑期內更犯罪，受
    有期徒刑以上刑之宣告者。二、緩刑前犯他罪，而在緩刑期
    內受有期徒刑以上刑之宣告者。因過失犯罪者，不適用前項
    之規定。」；修正後刑法第75條則規定：「受緩刑之宣告，
    而有下列情形之一者，撤銷其宣告：一、緩刑期內因故意犯
    他罪，而在緩刑期內受不得易科罰金之有期徒刑以上刑之宣
    告確定者。二、緩刑前因故意犯他罪，而在緩刑期內受不得
    易科罰金之有期徒刑以上刑之宣告確定者。前項撤銷之聲請
    ，於判決確定後6月以內為之。」；另增訂刑法第75條之1，
    規定：「受緩刑之宣告而有下列情形之一，足認原宣告之緩
    刑難收其預期效果，而有執行刑罰之必要者，得撤銷其宣告
    ：一、緩刑前因故意犯他罪，而在緩刑期內受得易科罰金之
    有期徒刑、拘役或罰金之宣告確定者。二、緩刑期內因故意
    犯他罪，而在緩刑期內受得易科罰金之有期徒刑、拘役或罰
    金之宣告確定者。三、緩刑期內因過失更犯罪，而在緩刑期
    內受有期徒刑之宣告確定者。四、違反第74條第2項第1款至
    第2款所定負擔情節重大者。前條第2項之規定，於前項第 1
    款至第 3款情形亦適用之。」。於94年1月7日刑法修正施行
    前，受緩刑之宣告，94年1月7日修正刑法施行後，仍在緩刑
    期內者，適用94年1月7日修正施行之刑法第75條、第75條之
    1及第76條規定，刑法施行法第6條之1定有明文。從而，本
    件係依舊法宣告緩刑，迄新法施行後仍在緩刑期內，即應適
    用修正後刑法第75條及第75條之1為緩刑之撤銷，合先敘明
    。
三、刑法第75條之1第1項之立法意旨略以：關於緩刑之撤銷，現
    行法第75條第 1項固已設有兩款應撤銷緩刑之原因；至得撤
    銷緩刑之原因，則僅於保安處分章內第93條第 3項與撤銷假
    釋合併加以規定，體例上不相連貫，實用上亦欠彈性。外國
    立法例，德國現行刑法第56條及奧地利現行刑法第53條，均
    有「撤銷」與「得撤銷」兩種原因，爰參酌上開立法例增訂
    本條，於第一項分設四款裁量撤銷之原因，其理由如次：(一)
    現行關於緩刑前或緩刑期間故意犯他罪，而在緩刑期內受得
    易科罰金之有期徒刑之宣告者，列為應撤銷緩刑之事由，因
    認過於嚴苛，而排除第75條應撤銷緩刑之事由，移列至得撤
    銷緩刑事由，俾使法官依被告再犯情節，而裁量是否撤銷先
    前緩刑之宣告；其次，如有前開事由，但判決宣告拘役、罰
    金時，可見行為人仍未見悔悟，有列為得撤銷緩刑之事由，
    以資彈性適用，爰於第1項第1款、第 2款增訂之。又本條採
    用裁量撤銷主義，賦與法院撤銷與否之權限，特於第 1項規
    定實質要件為「足認原宣告之緩刑難收其預期效果，而有執
    行刑罰之必要」，供作審認之標準。亦即有此情形，法官應
    審酌「足認原宣告之緩刑難收其預期效果，而有執行刑罰之
    必要」作為得否撤銷援刑之標準，並非如刑法第75條所定，
    若符合第1項所定2款情形，勿庸審酌其他要件，即應撤銷緩
    刑之宣告。
四、本件受刑人前受緩刑宣告之案件係違反槍砲彈藥刀械管制條
    例案件，經本院判處有期徒刑1年2月，併科罰金新臺幣 5萬
    元，緩刑4年，並於93年2月23日確定在案，嗣於緩刑期間，
    則因公共危險（酒醉駕車）案件，經本院分別判處拘役59日
    及有期徒刑4月，並均諭知如易科罰金，以銀元3百元即新臺
    幣9百元折算1日，此有本院刑事判決書 3件在卷足參。衡諸
    受刑人所犯上開 3案件之犯罪型態、原因、社會危害程度殊
    異，且後案經法院斟酌情節後亦僅宣告拘役59日及有期徒刑
    4 月之易刑處分刑，顯見受刑人後案之犯罪情節尚非重大。
    至受刑人雖另因妨害自由案件，經聲請人提起公訴，現由本
    院審理中等情，有臺灣高等法院被告前案紀錄表附卷可查，
    惟該案件既尚未判決受刑人有罪確定，本諸罪疑惟輕原則，
    自難據以撤銷受刑人之緩刑宣告。又聲請人對於受刑人有如
    何符合「足認原宣告緩刑難收期預期效果，而有執行刑罰之
    必要」等實質要件，並未提出受刑人因上開判決書決書以外
    之其他證據予以自由證明，苟得僅依該判決書即可為上開推
    論，則刑法第75條及第75條之 1即無區分之必要，只要受刑
    人於緩刑前或緩刑內更犯罪，一律得撤銷緩刑，則前開立法
    本旨將意義盡失，亦與緩刑之目的乃避免短期自由刑之弊，
    並給予受刑人自新機會未盡相符。是聲請人之聲請，非有理
    由，應予駁回。
四、依刑事訴訟法第220條、第476條，裁定如主文。
中　　華　　民　　國　　96　　年　　5　　月　　17 　　日
 　　　　　　　 　刑事第三庭  法　官　郭妙俐
以上正本證明與原本無異
如不服本裁定應於送達後五日內向本院提出抗告狀
                          　　書記官　陳玉芬
中　　華　　民　　國　　96　　年　　5　　月　　17　　日
